臺灣板橋地方法院交通事件裁定　　　　96年度交聲字第1846號
原處分機關　臺北市交通事件裁決所
受處分人即
異　議　人　甲○○
上列異議人因不服臺北市交通事件裁決所於民國96年11月13所為
北市裁二字第22-ZBB601701號違反道路交通管理事件裁決書所為
處分，經聲明異議，本院裁定如下：
    主  文
異議駁回。
    理  由
一、按汽車行駛高速公路及快速公路，應依速限標誌指示，高速
    公路及快速公路交通管制規則第5條第1項前段定有明文。又
    汽車行駛於高速公路、快速公路或設站管制之道路，不遵使
    用限制、禁止、行車管制及管理事項之管制規則而有行車速
    度超過規定之最高速限或低於規定之最低速限者，處汽車駕
    駛人新臺幣（下同）3,000元以上6,000元以下罰鍰，並予記
    違規點數1 點，道路交通管理處罰條例第33條第1項第1款、
    第63條第1項第1款分別定有明文。
二、原處分意旨略以：受處分人即異議人甲○○於96年7 月21日
    16時16分許，駕駛車牌號碼4678 -DN號自小客車，在國道1
    號北上134.7 公里處以每小時113 公里速度行駛，已超越該
    路段限速，經國道公路警察局第一警察隊員警舉發「超速10
    0 公里，經雷達測定行速為113 公里，超速13公里」之違規
    ，爰依道路交通管理處罰條例第33條第1 項第1 款，處罰鍰
    3,000 元，並依第63條第1 項第1 款記違規點數1 點。
三、異議意旨略以：(1)高速公路標示「內側車道」為超車道，駕
    駛人自會加速駛離內車道。(2)雷達側速固然精密，惟不可全
    然無誤，只憑一張測速單，即認定違規，需連續數張方能辦
    定於一定期間內之車速。(3)行駛於高速公路所有超速之汽車
    駕駛人皆應開罰，方符合比例及公平原則，為此不服，爰依
    法聲明異議，請求撤銷原處分云云。
四、經查：
（一）本件異議人甲○○所有車號22-ZBB601701號自小客車，於
      96年7月21日16時16分許，行經國道1 號北上134.7公里處
      經警以雷射測速照相測得行速113 公里，超速13公里之違
      規情形，有內政部警政署國道公路警察局96年7月21 日公
      警局交字第ZBB601701 號舉發違反道路交通管理事件通知
      單及雷達測速照相儀器攝得異議人上開超速違規之採證照
      片影本各1 份附卷可佐，異議人於前揭時、地確有汽車行
      駛高速公路速度超過最高速限之違規事實，洵堪認定。
（二）按雷射測速原理是以雷射光束先後發射與接收後，通過高
      速運算計算時間與距離，其精確程度甚高，目前已被廣泛
      運用於醫學甚至軍事上之各種武器（如雷射引導之飛彈）
      ，且雷射測速器只能鎖定一個測速目標，確認違規車輛亦
      不會有誤，不易被違規者以反偵測設備偵測，偵測時間僅
      需零點零三秒，且不需校正，可以連續紀錄違規超速車輛
      ，而雷射測速技術在國內交通警察使用之前，在先進國家
      亦早已使用多年（參照臺灣高等法院施俊堯法官所著之「
      警察雷射測速之證據能力與證明力」乙文），故異議人所
      駕駛車輛既經警方以精密之雷射測速儀器測得確有超速13
      公里之情形，且拍照存證，顯見其所駕車輛確有超速之違
      規事實，自不能單以異議人空言所指該雷射測速儀器偵測
      有誤云云，即遽以推翻原處分之認定。
（三）異議人雖以前揭情詞置辯，惟查交通主管機關對於高速公
      路行車速限設定最高速限之目的，乃為維護高速公路駕駛
      車輛之行車安全，避免發生車輛事故及傷亡之情事，是駕
      駛人於行車時自有遵守高速公路時速管制規定之義務，本
      件異議人雖辯稱高速公路標示「內側車道」為超車道，駕
      駛人自會加速駛離內車道云云，然高速公路標示「內側車
      道」為超車道，縱欲駛離該車道，亦應遵守交通規則安全
      以保障自己及其他用路人之安全，而於該路段之限速範圍
      內行駛，豈有枉顧他人生命安全而超速行駛以求快速通過
      之理？異議人以此為由提起異議，顯無理由。至異議人主
      張行駛於高速公路所有超速之汽車駕駛人皆應開罰方符合
      平等與比例原則云云，惟不得主張不法之平等，乃法理之
      當然，故縱有其他相同之違規者未遭舉發，亦不能作為異
      議人阻卻違法之事由，併此敘明。
四、綜上所述，異議人甲○○於前述時間、地點，駕駛自用小客
    車，超速行駛之違規事實既可認定，則原處分機關據以援引
    前揭規定，並參酌違反道路交通管理事件統一裁罰基準表之
    規定，裁處異議人罰鍰新臺幣3,000 元，並記違規點數1 點
    ，於法並無何違誤或不當之處。本件異議為無理由，應予駁
    回。
據上論斷，應依道路交通案件處理辦法第19條，裁定如主文。
中　　華　　民　　國　　96　　年　　12　　月　　21　　日
                        臺灣板橋地方法院交通法庭
                            法  官  俞秀美
上列正本證明與原本無異。
如對本裁定不服，應於送達後 5日內，向本院提出抗告狀（應抄
附繕本）。
                            書記官  謝怡貞
中　　華　　民　　國　　96　　年　　12　　月　　21　　日
